# 请教陈老师及各位专家

提问人：非芒果小仙女 时间：2019-05-27 14:56:09
母子公司通过银行签订委托贷款协议，A 母公司持有 B 公司 60% 的股份，由子公司B 借钱给母公司 A 300 万，假设每月利息 5 万。我有几个疑问，想请教一下各位专家。第一，借款的A公司走其他应付款还是短期借款。我看到有的说本质上属于关联方交易，要走其他应付款。但有的又说要反应实质，走短期借款；第二，出钱的 B公司是走利息收入还是走其他业务收入。
第三，这个在合并报表层面是不是按内部债权债务抵消。借：其他应付款贷：
其他应收；借：其他业务收入贷：应付利息。

回答人：chenyiwei
1 、作为短期借款或者其他应付款均可，习惯上多见其他应付款。
2 、B 公司的利息收入，按现行的财务报表列报规定，应列入“财务费用——利息收入”。
3 、可以这样理解，抵销内部债权债务、利息收入和利息支出。

提问人：非芒果小仙女 时间：2019-05-28 16:53:46
好的，好的，非常感谢陈老师。我还有两个疑问。第一，如果走其他应付款，期末财务列报时是否需要将其调整到短期接跨呢。第二，我看《瑞华研究2010-2016 汇编》的问题 5-2-10 中提到，委托贷款利息收入在利润表中计入的是”其他业务收入 “。想请问咱们这儿将利息收入计入财务费用，是出于关联方的考虑呢还是现在无论所有的利息收入都只能计入财务费用。

回答人：chenyiwei
1 、不用。 2 、主要是 2018 年度一般企业报表格式解读中明确列入财务费用——利息收入。